【裁判字號】    91,易,2262
【裁判日期】    920311
【裁判案由】    竊盜
【裁判全文】
臺灣桃園地方法院刑事判決                        九十一年度易字第二二六二號
    公訴人  臺灣桃園地方法院檢察署檢察官
    被  告  丙○○
右列被告因竊盜案件，經檢察官提起公訴（九十一年度偵字第二０六八二號），本院
判決如左：
    主  文
丙○○攜帶兇器竊盜，處有期徒刑捌月，扣案之鐵撬壹支沒收。
    事  實
一、丙○○前於民國（下同）九十年間因妨害風化案件，經本院判處有期徒刑六月，
    並諭知緩刑三年確定（按該案於九十一年七月二十二日確定，非累犯），竟仍不
    知悛悔，基於意圖為自己不法之所有，於九十一年十一月十一日十五時許，攜帶
    其所有客觀上足以對人之生命、身體構成危害之兇器鐵撬乙支，侵入龍傑企業股
    份有限公司（下稱龍傑公司，負責人乙○○）桃園縣桃園市○○路一０二五號二
    樓之辦公室建築物內（惟李良麒上開無故侵入他人之建築物之犯行，未據告訴）
    ，竊得龍傑公司內用以支撐鋁窗玻璃用之鋁條乙支。嗣經附近民眾發覺上情，而
    報請警員到場逮捕丙○○本人，並扣得上開鋁條乙支（業據乙○○之女甲○○領
    回）及上開鐵撬乙支。
二、案經桃園縣警察局桃園分局報請臺灣桃園地方法院檢察署檢察官偵查起訴。
    理  由
一、訊據被告丙○○固坦承於右揭時間，在龍傑公司內遭警逮捕，並扣得上開鐵撬乙
    支及鋁條乙支等情，惟矢口否認右揭犯行，辯稱：伊當時係因無處可住，才會前
    往龍傑公司內，惟伊係為暫住其內，並無攜帶上開鐵撬竊取上開鋁條乙支，且扣
    案之上開鐵撬亦非其所有之物云云。經查：被告右揭犯行，業據其本人於警訊時
    供承明確，不僅核與被害人龍傑公司負責人乙○○及其女即證人甲○○二人先後
    於警訊中指述之情節，均相符合，亦核證人即查獲被告之警員劉肇正於偵查中證
    稱「在龍傑公司二樓，當時被告正在拆這東西，我有看到，.... （見偵查卷第
    二十六頁）」、「通往二樓中庭，是支撐玻璃的架子，不是門，.... （見同上
    偵查卷第二十七頁）」、「他拿該扣案Ｌ型鐵撬在勾鋁條要使鋁條與璃分離（見
    同上偵查卷第二十七頁）」等語，亦相符合，復有上開現場照片乙份、現場圖乙
    紙扣案之上開鐵撬乙支及業據乙○○之女甲○○領回上開鋁條乙支之贓物認領保
    管條乙紙，在卷可稽，應堪認定。雖被告迭次於偵查中及本院審理時改稱其當時
    係因無處可住，才會前往龍傑公司內，惟係為暫住其內，並無攜帶上開鐵撬竊取
    上開鋁條乙支，且扣案之上開鐵撬亦非其所有之物云云，惟不僅核與其本人於警
    訊中供述之情節矛盾，亦核與證人劉肇正於偵查中證述之情節不符，顯係被告事
    後卸責之詞，不足採信，至為灼然。至於被告於本院審理時所辯稱當時介紹其前
    往龍傑公司內暫住之人，不僅被告未能提供該人之姓名、年籍或住居所等資料，
    以供本院依法傳喚到庭，且被告本人亦未能帶同該人到庭作證，是被告此部分所
    辯，自亦不足為有利被告認定之依據，至為顯然。被告犯行已臻明確，應予依法
    論科。
二、查扣案之上開鐵撬屬金屬材質，在客觀上顯足以對人之生命、身體構成危害，應
    屬兇器之一種，核被告所為，係犯刑法第三百二十一條第一項第三款之攜帶兇器
    竊盜罪。爰審酌被告前曾因妨害風化案件，經本院判處有期徒刑六月，並諭知緩
    刑三年確定在案，竟仍不知悛悔，復於右揭時地攜帶上開兇器鐵撬乙支，侵入被
    害人龍傑公司內竊取上開鋁條乙支，已損及龍傑公司之權益及被告犯罪後之態度
    等一切情狀，量處如主文所示之刑，以資儆懲。
三、扣案之上開鐵撬乙支，為被告所有供上開犯罪所用之物，業據本院認定在卷，應
    依刑法第三十八條第一項第二款之規定，宣告沒收之。
據上論斷，應依刑事訴訟法第二百九十九條第一項前段，刑法第三百二十一條第一項
第三款、第三十八條第一項第二款，判決如主文。
本案經檢察官張春暉到庭執行職務。
中      華      民      國      九十二      年      三    月    十一    日
                          臺灣桃園地方法院刑事第四庭
                                    法  官   林晏鵬
右正本證明與原本無異。
如不服本判決，應於判決送達後十日內向本院提出上訴狀( 應附繕本 )，上訴於
臺灣高等法院。
                                    書記官   陳青瑜
中      華      民      國      九十二      年      三    月    十二    日
附錄法條：刑法第三百二十一條
中華民國刑法第三百二十一條
犯竊盜罪而有左列情形之一者，處六月以上、五年以下有期徒刑：
一  於夜間侵入住宅或有人居住之建築物、船艦或隱匿其內而犯之者。
二  毀越門扇、牆垣或其他安全設備而犯之者。
三  攜帶兇器而犯之者。
四  結夥三人以上而犯之者。
五  乘火災、水災或其他災害之際而犯之者。
六  在車站或埠頭而犯之者。
前項之未遂犯罰之。


司法院資訊處製作；財團法人民間司法改革基金會備份。
